# 老制度下的母公司财务报表

提问人：jasonchen6447 时间：2014-10-22 15:00:28
想问下老制度下的外商投资企业，在编制母公司财务报表时，是不是可以不编制合并财务报告，只出具母公司单体的报告，是否有明确的文件或资料说明？ 谢谢

回答人：chenyiwei
关于执行《企业会计制度》和相关会计准则有关问题解答（二）（财会[2003]10号）：
三、问：企业集团是否必须编制合并会计报表？ 答：在对外提供会计报表时，下列企业集团必须编制合并会计报表： 1 ． 国有资产授权经营管理的企业； 2 ． 股票上市的企业； 3 ． 需要编制合并会计报表的外贸企业； 4 ． 需要对外提供合并会计报表的其他企业。 除上述以外的企业集团是否编制合并会计报表由企业管理当局自行确定，如果企业管理当局为管理目的需要编制合并会计报表的，也可以编制合并会计报表。
根据这一规定，大部分外商投资企业在原制度下是豁免编制合并报表的。